# 亏损情况下，小于 500 万固定资产直接进费用，递延所得税

提问人：kidult1024 时间：2019-02-20 17:23:36
请教陈版及大家，
如果一家企业本来是亏损了 100 万，如果应用了小于 500 万固定资产直接进费用这个政策，这个部分除了确认递延所得负债，可以确认递延所的税资产吗？

回答人：chenyiwei
首先，需要确认递延所得税负债这点是没有异议的。
其次，如果根据该企业未来的盈利预测，预计在考虑了未来递延所得税负债的转回影响后，可预见未来各年度都仍将亏损，即递延所得税负债的转回不会导致未来实际的纳税义务发生，则表明与这部分应纳税暂时性差异对应的可抵扣亏损可以被利用，由此可以在已确认递延所得税负债的限度内确认相应的递延所得税资产。